【裁判字號】    97,交抗,398
【裁判日期】    970424
【裁判案由】    聲明異議
【裁判全文】
臺灣高等法院臺中分院刑事裁定         97年度交抗字第398號
抗  告  人
即受處分人  甲○○
上列抗告人即受處分人因違反道路交通管理處罰條例聲明異議案
件，不服臺灣南投地方法院97年度交聲字第141號，中華民國97
年3月31日所為裁定，提起抗告，本院裁定如下:
    主  文
抗告駁回。
    理  由
一、按違反道路交通管理事件統一裁罰基準及處理細則第5條規
    定，處理違反道路交通管理事件，有關文書送達之程序，依
    行政程序法之規定。而送達，於應受送達人之住居所、事務
    所或營業所為之。於應送達處所不獲會晤應受送達人時，得
    將文書付與有辨別事理能力之同居人、受僱人或應送達處所
    之接收郵件人員，行政程序法第72條第1項前段、第73條第1
    項定有明文。次按受處分人，不服道路交通管理處罰條例第
    8條主管機關所為之處罰，得於接到裁決書之翌日起20日內
    ，向管轄地方法院聲明異議，同條例第87條第1項規定可資
    參照。再按，依前開規定向管轄法院聲明異議之期間，自裁
    決送達之翌日起算，並得依法扣除在途期間；又交通法庭認
    聲明異議不合法律上之程式或其異議權已喪失者，應以裁定
    駁回之，但其不合法律上之程式可補正者，應先定期命為補
    正，逾期不補正者，即予駁回，道路交通案件處理辦法第12
    條、第18條規定參照。
二、本件抗告人即受處分人甲○○係對於原處分機關交通部公路
    總局臺中區監理所南投監理站，於民國94年5月4日所為之處
    分即投監4字第裁65-CG0000000號裁決書不服而聲明異議。
    經查本件抗告人依原處分機關登記之住址為南投縣國姓鄉○
    ○路○段140之3號，此有汽車駕駛人螢幕列印資料1紙在卷可
    按，且抗告人自77年12月20日起即住在上址，迄今並未遷出
    乙節，並有原審法院經內政部戶政司戶役政資料電子閘門系
    統查詢之個人基本資料一份附卷可參。而本件裁決書業經原
    處分機關於94年5月9日以掛號郵寄至抗告人上揭戶籍地址，
    並經抗告人之同居人即其父邱新乾蓋章收訖，有中華民國郵
    政掛號郵件收件回執一紙在卷為憑。抗告人雖主張伊僅係為
    應農民保險之需，方設籍於上址，其實際居住地係位於臺中
    縣大里市等語，惟無論抗告人設籍於上址之目的為何，然此
    均為其內心之動機，其既未對外表示，更未事先陳報原處分
    機關知悉，則依前揭送達之相關規定，上開處分確已生合法
    送達之效力。又本件上述送達地址與均位於南投縣南投市之
    原處分機關及原審法院俱非位在同一鄉鎮市○○○道路交通
    案件處理辦法第12條、法院訴訟當事人在途期間標準第4條
    、第2條規定，其在途期間為3日，是抗告人倘對上開處分不
    服，依前揭規定，自應於裁決書合法送達之翌日即94年5月1
    0日起算20日，至同年5月29日，另加計3日之在途期間，迄
    同年6月1日止之異議期間內提出異議。然抗告人係迄至97年
    3月11日始行具狀聲明異議，此有本件聲明異議狀上之原處
    分機關總收文章戳一枚可憑，其異議顯已逾前開所述20日之
    法定期限，且無從命其補正。原審法院因而裁定駁回其聲明
    異議，於法自屬有據。抗告意旨仍以其非實際住居上開設籍
    地，而執以指摘原裁定不當，並無理由，應予駁回。
據上論斷，應依道路交通案件處理辦法第26條，刑事訴訟法第41
2條，裁定如主文。
中    華    民    國    97    年    4     月    24    日
            刑事第六庭  審判長法  官  李  文  雄
                              法  官  張  恩  賜
                              法  官  邱  顯  祥
上列正本證明與原本無異。
不得再抗告。
                              書記官  陳  桂  芬
中    華    民    國    97    年    4    月     24    日


司法院資訊處製作；財團法人民間司法改革基金會備份。
